# 关于租赁变更

提问人：yeliping 时间：2023-03-14 14:16:35
请教陈老师： 公司有一个 2021 年 1 月 1 日至 2023 年 12 月 31 日的租赁合同，每年付款额递增，且 2021 年存在几个月的免租期。 2022 年 9 月 1 日合同变更，变更为 2022 年 9 月-12月不支付租金， 2023 年每月租金上涨，但剩余期间总的付款金额减少了。 问题： 1 、是否是租赁变更？ 根据准则，租赁变更承租人应当相应调整使用权资产的账面价值，在附注中披露时是指调整使用权资产的原值吗？ 2 、在 2022 年 9 月 1 日按照剩余付款金额重新计算使用权资产后，发现使用权资产实际调增，是因每月租金不同，且 2021 年有免租期，但折旧按直线法每月计提。此影响是否需要调增使用权资产，冲减管理费用-折旧？还是不考虑免租期影响，仅按重新计算后的租赁负债差额调整使用权资产账面价值？

回答人：chenyiwei
1 、可作为租赁变更处理，变更影响金额调整使用权资产的原值，该部分变动金额在剩余租赁期内计提折旧。
2 、不考虑免租期影响，仅按重新计算后的租赁负债差额调整使用权资产原值。

提问人：yeliping 时间：2023-03-17 15:52:40
“2、不考虑免租期影响，仅按重新计算后的租赁负债差额调整使用权资产原值。”
这样调整后的使用权资产净值，就不等于按照变更后的付款金额重新计算的使用权资产价值，如何理解呢？租赁变更后使用权资产是否也应该是一项新的资产，重新计算？

回答人：chenyiwei
租赁变更不作为单独租赁时，就是以租赁负债的调整金额相应调整使用权资产，无损益影响，所以是会出现你所说的情况。因为不是一项新的租赁，所以使用权资产也不是一项新的资产。

提问人：yeliping 时间：2023-03-21 10:09:00
陈老师，还想再问个问题，关于受疫情影响减免房租的会计处理，如果使用租赁简化处理，假如协议有免 2023 年一季度的，按简化处理在 2022 年冲减管理费用，会导致 2022 年管理费用明细项目出现个负数，怎么办？

回答人：chenyiwei
免除 2023 年一季度租金，按简化处理是冲减 2023 年的管理费用，所以不会出现这个问题。